【裁判字號】    97,交聲,9
【裁判日期】    970107
【裁判案由】    違反道路交通管理處罰條例聲明異議
【裁判全文】
臺灣花蓮地方法院交通事件裁定           97年度交聲字第9號
原處分機關  交通部公路總局臺北區監理所花蓮監理站
異  議  人  甲○○
上列受處分人因違反道路交通管理處罰條例案件，對於交通部公
路總局臺北區監理所花蓮監理站民國96年12月21日所為之處分（
處分案號：花監違字第裁44-P00000000號），聲明異議，本院裁
定如下：
    主  文
異議駁回。
    理  由
一、原處分要旨略以：本件異議人即受處分人甲○○所有車牌號
    碼UUC-913號輕型機車（下稱系爭機車），於民國96年11月2
    日16時50分許，行經花蓮縣花蓮市○○○路2之4號前，因車
    牌號碼模糊不清（噴灑油漆塗抹車號），為花蓮縣警察局花
    蓮分局員警當場攔停，並掣開花警交字第P00000000 號違反
    道路交通管理事件通知單舉發，嗣經原處分機關於96年12月
    21日依違反道路交通管理處罰條例第13條第1 款之規定，裁
    處異議人罰鍰新臺幣（下同）3000元等語。
二、聲明異議意旨略以：異議人之妹妹騎系爭機車於上開時、地
    為警攔檢，警員當時告知車牌骯髒需清理乾淨，欲以較輕罰
    款開單，異議人之妹妹當時急欲趕火車便簽字同意，數日後
    向花蓮監理站查詢，始發現員警之認定與事實相距太大，為
    此具狀聲明異議云云。
三、按汽車行駛有損毀或變造汽車牌照、塗抹污損牌照，或以安
    裝其他器具之方式，使不能辨認其牌號之情形者，處汽車所
    有人2,400元以上4,800元以下罰鍰，並責令申請換領牌照或
    改正，道路交通管理處罰條例第13條第1 款定有明文規定。
    又依同條例第3條第8款之規定，本條例所稱之汽車，包括機
    器腳踏車，亦即有關汽車違規之處罰，機車亦適用之，併此
    敘明。
四、經查，本件異議人之妹妹於96年11月2日16時50 分許，騎系
    爭機車行經花蓮縣花蓮市○○○路2之4號前，因車牌號碼模
    糊無法辨識，而為警當場攔停舉發之事實，有花蓮縣警察局
    花警交字第P00000000號舉發違反道路交通管理事件通知單1
    紙在卷可稽，並為異議人所不爭執。而系爭機車懸掛之車牌
    原為綠底白字之樣式，但系爭機車之車牌除上方「臺灣省」
    仍保持為白色外，其餘英文字母及數字均已變成綠色，已甚
    難辨識該車牌號碼，若該車牌係因自然脫漆耗損，則其油漆
    字體之剝落、褪色狀況應全體均勻、一致，始符常理，然何
    以車牌上方「臺灣省」3 字竟未脫漆？足證該車牌號碼顯係
    遭人為故意塗抹、刮除，而異議人於交通違規案件陳述書亦
    陳稱：「機車車牌漆被油污模糊，經清理後，車牌號碼並無
    脫漆完整現象」等語，可見系爭機車車牌確有因污損致無法
    辨識之情事，是異議人之上開辯解無足採信。從而，本件異
    議人上開交通違規之事實，已臻明確，原處分機關依據前揭
    規定予以裁處，並無違誤。本件異議為無理由，應予駁回。
五、據上論斷，應依道路交通案件處理辦法第19條，裁定如主文
    。
中    華    民    國    97    年    1     月    7     日
                  交通法庭      法  官  許乃文
上列正本證明與原本無異。
如對本裁定不服，應於送達後5日內，向本院提出抗告狀（應抄
附繕本）。
中    華    民    國    97    年    1     月    8     日
                                書記官


司法院資訊處製作；財團法人民間司法改革基金會備份。
